【裁判字號】    98,消債更,77
【裁判日期】    980728
【裁判案由】    聲請更生
【裁判全文】
臺灣基隆地方法院民事裁定            98年度消債更字第77號
債  務  人  甲○○
上列當事人聲請消費者債務清理事件，本院裁定如下：
    主  文
債務人甲○○自中華民國98年7月28日10時起開始更生程序。
命司法事務官進行本件更生程序。
    理  由
一、按法院開始更生程序之裁定，應載明其年、月、日、時，並
    即時發生效力；法院裁定開始更生或清算程序後，得命司法
    事務官進行更生或清算程序，必要時得選任律師、會計師或
    其他適當之自然人或法人一人為監督人或管理人；消費者債
    務清理條例（下稱本條例）第45條第1項、第16條第1項分別
    定有明文。
二、本件聲請意旨略以：債務人有不能清償債務之情，於本條例
    施行前，曾依中華民國銀行公會會員辦理消費金融案件無擔
    保債務協商機制與金融機更成立協商，約定每月償還新臺幣
    （下同）27,655元，惟協商償還金額實感壓力沉重，而債務
    人也不願再麻煩母親與配偶低聲下氣向親戚借款，遂於民國
    （下同）96年8月去工地打零工，因債務人教育水平不高無
    法找到工作，只能靠勞力換取金錢。因債務人要照顧小孩又
    要到工地工作，不小心於97年3月間發生職業災害，造成背
    部挫傷，故債務人無法再從事粗重之工作而休養一段時間無
    法工作，導致於同年7月間毀諾。又債務人於98年1月間再行
    向最大債權金融機構安泰商業銀行申請個別協商一致性方案
    並達成協商，且亦持該協商條件與其他金融機構債權人個別
    成立協議。詎料遠東銀行竟拒絕比照安泰商業銀行所開出之
    協商條件與債務人進行協商，經債務人多次與該行協商後，
    其僅同意分6期，每期償還24,800元，倘加計債務人與其他
    金融機構債權人成立協商所應償還之總額7,513元，合計債
    務人每月供需償還32,313元，然債務人現平均每月薪資僅約
    20,537元，實無力負擔該還款數額。此外，債務人之無擔保
    或無優先權之債務總額未逾1,200萬元，復未經法院裁定開
    始清算程序或宣告破產云云。
三、經查，債務人所主張之上開事實，業據其提出財產及收入狀
    況說明書、債務人清冊、債權人清冊、土地建物登記謄本、
    診斷證明書、協議書暨無擔保債務還款計劃、綜合所得稅各
    類所得資料清單、薪資明細表、全國財產稅總歸戶財產查詢
    清單、戶籍謄本、聯合徵信中心當事人綜合信用報告、勞工
    保險被保險人歷史投保明細、勞工保險局職業災害核定通知
    書、債務人分別與安泰商業銀行、玉山銀行、臺灣美國運通
    國際銀行、聯邦銀行、臺灣新光銀行、國泰世華銀行、萬泰
    銀行、台新銀行、中國信託銀行、臺北富邦銀行依個別協商
    一致性清償方案成立協商之協議書、繳款收據、金管會民意
    電子信箱回覆函、各項費用單據之正本或影本等件為證，自
    堪信為真實，亦足證本件債務人確有還款之誠意。此外，本
    件又查無債務人有消費者債務清理條例第6條第3項、第8條
    或第46條各款所定駁回更生聲請之事由存在，則債務人聲請
    更生，應屬有據，應予准許，並命司法事務官進行本件更生
    程序，爰裁定如主文。
中    華    民    國    98    年    7     月    28    日
                  民事庭法  官  王翠芬
上為正本係照原本作成。
本裁定不得抗告。
本裁定已於中華民國98年7月28日10時公告。
中    華    民    國    98    年    7     月    28    日
                        書記官  林建清


司法院資訊處製作；財團法人民間司法改革基金會備份。
